【裁判字號】    97,訴,588
【裁判日期】    970813
【裁判案由】    違反毒品危害防制條例
【裁判全文】
臺灣新竹地方法院刑事判決               97年度訴字第588號
                                       97年度訴字第681號
公  訴  人  臺灣新竹地方法院檢察署檢察官
被      告  甲○○
                    號
上列被告因違反毒品危害防制條例案件，經檢察官先後提起公訴
（97年度毒偵字第1145、1151號），經本院合併審理後，被告於
本院準備程序為有罪之陳述，爰經合議庭裁定由受命法官獨任行
簡式程序審理，並判決如下：
      主    文
甲○○施用第一級毒品，累犯，處有期徒刑玖月；又施用第一級
毒品，累犯，處有期徒刑玖月，扣案之第一級毒品海洛因壹包（
驗後淨重零點零玖肆公克），沒收銷燬。應執行有期徒刑壹年
肆月，扣案之第一級毒品海洛因壹包（驗後淨重零點零玖肆公
克），沒收銷燬。
       事   實
一、
(一)、甲○○前有違反麻醉藥品管理條例、槍砲彈藥刀械管制條例
    等前科，最近1 次於民國95年間因施用第一、二級毒品案件
    ，經本院以95年度訴字第332號判決判處有期徒刑8月、6 月
    ，應執行有期徒刑1 年確定，嗣經本院依聲請以96年度聲減
    字第359號裁定減為有期徒刑4月、3月，應執行有期徒刑6月
    確定，於96年7月16日縮刑期滿執行完畢。
(二)、又甲○○於92年間因施用毒品案件，經本院依聲請以92年度
    毒聲字第812 號裁定送觀察勒戒後，因認有繼續施用毒品之
    傾向，再經本院依聲請以93年度毒聲字第107 號裁定令入戒
    治處所施以強制戒治，於93年11月5 日戒治完畢出所，經臺
    灣新竹地方法院檢察署檢察官於93年11月12日以93年度戒毒
    偵字第54號為不起訴處分確定。
(三)、詎仍不知悔改，分別基於施用第一級毒品之犯意，先後於：
    97年3月29日14時50分許採尿回溯26小時內之某時、97年6月
    15日上午10時許，均以將第一級毒品海洛因捲在香菸內吸食
    之方式，在其位於新竹市○區○○路1段285巷2弄7號住處內
    ，分別施用第一級毒品海洛因乙次，嗣於97年3 月29日14時
    50分，在新竹縣竹東分局二重埔派出所，經其同意後為警採
    集尿液送驗後，呈嗎啡陽性反應，另於97年6 月15日16時30
    分許在新竹市○○○街9 號前，經其同意搜索後，扣得第一
    級毒品海洛因乙包（驗前淨重0.0994公克，驗後淨重0.0943
    公克），且採集尿液送驗，呈嗎啡陽性反應，始知悉上情。
二、案經新竹縣政府警察局竹東分局報請及新竹市警察局移送臺
    灣新竹地方法院檢察署檢察官偵查起訴。
    理    由
一、本件被告甲○○所犯毒品危害防制條例第10條第1 項之施用
    第一級罪，非死刑、無期徒刑、最輕本刑為3 年以上有期徒
    刑之罪，或高等法院管轄第一審之案件，被告於本院準備程
    序進行中，就被訴事實為有罪之陳述，經本院合議庭認合於
    刑事訴訟法第273條之1之規定，裁定進行簡式審判程序，合
    先敘明。
二、認定犯罪事實所憑之證據及理由：
(一)、訊據被告對於前揭施用第一級毒品海洛因之犯罪事實於本院
    準備程序、簡式審判程序時均坦承不諱，且查：
１、被告於97年3 月29日許該次為警查獲後，在當日14時50分許
    許所採集之尿液（代號：44）經送檢驗確呈嗎啡陽反應，有
    新竹縣政府警察局分局毒品犯罪嫌疑人尿液採驗作業管制紀
    錄、詮昕科技股份有限公司濫用藥物尿液檢驗報告各乙份附
    卷為憑（見97年度毒偵字第1145號偵查卷號卷第7至8頁）。
２、被告於97年6 月15日該次為警查獲後，在當日晚上16時30分
    許所採集之尿液（代號：F-050） 經送檢驗確呈嗎啡陽性反
    應，有新竹市警察局刑警大隊偵三隊毒品案尿液送驗受檢人
    真實姓名代號對照表、臺灣尖端先進生技醫藥股份有限公司
    97年6月19日實驗室檢體編號：AC37413號濫用藥物檢驗報告
    各乙份存卷可考（見97年度毒偵字第1151號偵查卷第26至27
    頁），並有新竹市警察局搜索、扣押筆錄、扣押物品目錄表
    各乙份、照片3張等附卷（見97年度毒偵字1151號卷第13 至
    17頁），另有第一級毒品海洛因乙包（驗前淨重0.0994公克
    ，驗後淨重0.0943公克）扣案可稽。
３、綜上，足認被告自白確均與事實相符，堪以採信。本件事證
    明確，被告2 次施用第一級毒品海洛因之犯行均洵堪認定。
(二)、被告曾於92年間因施用毒品案件，經本院以92年度毒聲字第
    812 號裁定送觀察勒戒後，認有繼續施用毒品之傾向，再經
    本院以93年度毒聲字第107 號裁定令入戒治處所施以強制戒
    治，於93年11月5 日戒治完畢出所，經臺灣新竹地方法院檢
    察署檢察官於93年11月12日以93年度戒毒偵字第54號為不起
    訴處分確定等情，有臺灣新竹地方法院檢察署刑案資料查註
    紀錄表、全國施用毒品案件紀錄表、受觀察勒戒人毒品及前
    科紀錄簡列表、矯正簡表、臺灣高等法院被告前案紀錄表各
    乙份在卷可按，是被告於強制戒治執行完畢釋放後5 年內再
    犯施用毒品罪，所為應依法論罪科刑。
三、論罪科刑：
(一)、查海洛因分別係毒品危害防制條例第2條第2項第1 款所管制
    之第一級毒品，故核被告施用第一級毒品海洛因2 次，所為
    係均犯上開條例第10條第1 項之施用第一級毒品罪。被告持
    有第一級毒品海洛因後分別進而施用，其持有毒品之行為，
    為施用毒品之當然行為，均不另論以持有毒品罪。被告所犯
    2 次施用第一級毒品罪，時間不同，犯意各別，行為互異，
    應予分論併罰。
(二)、被告有事實欄一、(一)所示前科，為前揭臺灣新竹地方法院檢
    察署刑案資料查註紀錄表、臺灣高等法院被告前案紀錄表所
    載明，其受有期徒刑之執行完畢，5 年內再故意犯本件有期
    徒刑以上之2罪，均為累犯，均應依刑法第47條第1項之規定
    加重其刑。爰審酌被告素行不佳，前因施用毒品之違反毒品
    危害防制條例案件迭經觀察、勒戒、強制戒治及追訴處罰，
    猶不知警惕、悔改，無視毒品對其個人身心及社會之負面影
    響，仍繼續施用，顯然自制力薄弱，所為係戕害自身身心健
    康，施用次數，犯罪手段、情節及所生危害、犯後坦承犯行
    等一切情狀，分別量處如主文所示之刑，並定其應執行之刑
    ，以資懲儆。
(三)、扣案之疑似第一級毒品海洛因白色粉末乙包（毛重0.5 公克
    ），經送請行政院衛生署草屯療養院鑑驗後，確含第一級毒
    品海洛因（Heroin）成分，有行政院衛生署草屯療養院97年
    7月8日草療鑑字第0970005878號鑑定書乙份存卷可證（見本
    院卷內），為毒品危害防制條例第2條第2項第1 款所規定之
    第一級毒品，屬違禁物，不問屬於被告與否，爰均依毒品危
    害防制條例第18條第1 項前段之規定，併予宣告沒收銷燬之
    。
據上論斷，應依刑事訴訟法第273條之1第1 項、第299條第1項前
段，毒品危害防制條例第10條第1項、第18條第1項前段，刑法第
11條、第47條第1項、第51條第5款，判決如主文。
本案經檢察官王唯怡到庭執行職務。
中    華    民    國    97    年    8    月     13    日
                  刑事第三庭  法  官  林惠君
以上正本證明與原本無異。
如不服本判決，應於收受本判決後10日內向本院提出上訴書狀。
上訴書狀應敘述具體理由，未敘述上訴理由者，應於上訴期間屆
滿後20日內補提理由書狀於本院（均須按他造當事人之人數附繕
本，並請勿「逕送上級法院」）。
中    華    民    國    97    年    8    月     13    日
                              書記官  蔣淑君
附錄法條：
毒品危害防制條例第10條
施用第一級毒品者，處6月以上5年以下有期徒刑。


司法院資訊處製作；財團法人民間司法改革基金會備份。
